最高法院刑事裁定　　　　　　　　　 110年度台抗字第1919號
抗　告　人　李祖齡




上列抗告人因違反毒品危害防制條例等罪案件，不服臺灣高等法
院中華民國110年9月30日定其應執行刑裁定（110年度聲字第347
0號），提起抗告，本院裁定如下：
    主  文
抗告駁回。
    理  由
一、按裁判確定前犯數罪者，併合處罰之；數罪併罰有二裁判以
    上宣告多數有期徒刑者，於各刑中之最長期以上，各刑合併
    之刑期以下，定其應執行之刑期，但不得逾30年，此觀刑法
    第50條第1項前段、第51條第5款及第53條分別規定甚明。又
    執行刑之量定，係事實審法院自由裁量之職權，倘其所酌定
    之執行刑，並未違背刑法第51條各款所定之方法或範圍（即
    法律之外部性界限），亦無明顯違背公平、比例原則或整體
    法律秩序之理念（即法律之內部性界限）者，即不得任意指
    為違法或不當。本件原裁定以抗告人即受刑人李祖齡（下稱
    抗告人）所犯如其附表所示違反毒品危害防制條例等共37罪
    ，屬不同判決確定之宣告刑，合於裁判確定前所犯合併定其
    應執行刑要件，且分屬得易科罰金暨得易服社會勞動，與不
    得易科罰金亦不得易服社會勞動之罪刑，有相關裁判書及抗
    告人前案紀錄表附卷可憑，因認檢察官依抗告人之請求聲請
    就其所犯上述37罪所處之有期徒刑合併定其應執行刑為正當
    ，乃於其所犯如原裁定附表所示各罪所處有期徒刑中之最長
    期（即編號 3、17所示有期徒刑10月）以上，各有期徒刑合
    併之刑期（即有期徒刑 15年7月）以下，並參酌抗告人所犯
    如原裁定附表編號 1至11所示14罪，曾經法院裁定合併酌定
    其應執行之刑為有期徒刑3年1月確定；附表編號12至15所示
    6罪，曾經法院判決合併酌定其應執行之刑為有期徒刑7月確
    定；附表編號16至18所示 7罪，曾經法院判決合併酌定其應
    執行之刑為有期徒刑2年1月確定；附表編號19至21所示10罪
    ，曾經法院判決合併酌定其應執行之刑為有期徒刑1年7月確
    定，上揭曾經裁判確定之應執行刑合計為有期徒刑7年4月（
    3年1月+7月+2年1月+1年7月），依循刑事訴訟法第 370條所
    揭示禁止不利益變更原則，暨受法律秩序理念所指導且考量
    法律目的所在之裁量準據，本於恤刑理念並依限制加重原則
    ，合併定其應執行之刑為有期徒刑 7年，經核並未逾越刑法
    第51條第5款及刑事訴訟法第370條所定之法律外部性界限，
    且無明顯濫用裁量權而有違反公平、比例及罪刑相當原則等
    法律內部性界限之情形。
二、抗告意旨雖謂：刑法之重要功能在於受刑人之再社會化，祇
    為實現一個未知抽象正義之過度刑罰，將使受刑人產生更生
    絕望之心理而不利教化，徒使受刑人喪失主體性而成為嚇阻
    他人犯罪之工具，亦不符合刑事立法政策。又法院就不同案
    件酌定其應執行之刑，固有自由裁量權限，然相類似案件應
    為相同之處理，原審就伊所犯前揭併罰數罪合併酌定之應執
    行刑，相較其他司法案例所定之應執行刑，實屬過重而失衡
    ，爰請重新酌定較輕之應執行刑云云。然原審綜合審酌抗告
    人所犯數罪所反映出之人格特性、刑罰暨定應執行刑之規範
    目的、所犯各罪間之關聯性及所侵害之法益與整體非難評價
    等面向，對於抗告人所犯上述併罰共37罪，於法律拘束之外
    部性及內部性界限內，依限制加重原則，裁定其應執行之刑
    為有期徒刑 7年，已本於恤刑理念給予適度之刑罰折扣，堪
    認與法律授予裁量權之目的無違，亦無明顯違反公平、比例
    及罪刑相當原則之情形。抗告意旨並未指摘原裁定究有何違
    法或不當之情形，徒以上揭泛詞爭執原裁定酌定之應執行刑
    過重，並請求另酌定較輕之應執行刑云云，顯係對原審量刑
    職權之適法行使任意指摘，揆諸上揭規定及說明，其抗告為
    無理由，應予駁回。
據上論結，應依刑事訴訟法第412條，裁定如主文。
中    華    民    國   110    年    11    月    18    日
                  刑事第一庭審判長法  官  郭  毓  洲  
                                  法  官  林  英  志  
                                  法  官  林  靜  芬  
                                  法  官  周  盈  文  
                                  法  官  蔡  憲  德  
本件正本證明與原本無異
                                  書記官
中    華    民    國   110    年    11    月    19    日